臺灣新北地方法院刑事判決
109年度訴字第646號
公  訴  人  臺灣新北地方檢察署檢察官
被      告  陳彬城


上列被告因妨害風化等案件，經檢察官提起公訴（108年度偵字
第31964、36120號）及移送併辦（108年度偵字第36779號），其
於準備程序中就被訴事實為有罪之陳述，經告以簡式審判程序之
旨，並聽取當事人意見後，本院合議庭裁定由受命法官獨任進行
簡式審判程序，判決如下：
    主  文
乙○○犯如附表一主文欄所示之罪，共拾肆罪，均累犯，各處如附
表一主文欄所示之刑及沒收。應執行有期徒刑玖月，如易科罰金
，以新臺幣壹仟元折算壹日。
　　事  實
一、乙○○（外號「阿建」）係「百事應召站」之負責人，與丙○○
    、甲○○（2人所涉刑法圖利媒介性交，及甲○○另涉臺灣地區
    與大陸地區人民關係條例第83條第1項之非法僱用等罪嫌部
    分，均由本院另行審理）共同基於意圖使成年女子與他人為
    性交而媒介以營利之犯意聯絡，自民國108年4月間某日起，
    由乙○○負責聯繫皮條客與應召女子，甲○○擔任「馬伕」接送
    女子應召從事性交易，丙○○則提供其位在臺北市○○區○○○路0
    段00號2樓之處所（下稱丙○○處所），作為性交易地點；渠
    等具體分工情形如下：先由乙○○將應召女子照片及招攬廣告
    發送給如附表二所示之皮條客（俗稱「三七仔（阿姨）」，
    即媒介男客之人），皮條客招攬男客並談妥性交易內容後，
    將男客、應召女子人選與交易地點等資訊回報乙○○，再由乙○○以微信通訊軟體（下稱微信）發送訊息，指派甲○○等如附
    表二所示馬伕載送如附表二所示之應召女子，前往如附表二
    所示之載送地點，以如附表二所示性交易金額之對價，與男
    客進行性交易，甲○○等馬伕則於應召女子扣除應得部分後，
    代收並保管其餘性交易所得，依乙○○指示之帳戶，將得款集
    中匯回應召站做分配，乙○○可由每次性交易對價中抽取250
    元分紅、甲○○則支領日薪3,200元、丙○○亦抽佣若干，嗣警
    方因接獲檢舉而於108年9月25日查獲乙○○，始悉上情。
二、案經法務部調查局新北市調查處（下稱新北市調處）移請新
    北地檢署檢察官偵查起訴及移送併辦。
    理  由
一、本案經本院裁定改依簡式審判程序審理，則依刑事訴訟法第
    273條之2、同法第159條第2項之規定，不適用傳聞法則有關
    限制證據能力及證據調查之相關規定。
二、上開犯罪事實，業據被告乙○○於警詢、偵查中、本院準備程
    序及審理時均坦承不諱（見新北地檢署107年度他字第5547
    號卷〈下稱他卷〉三第129至171、301至304頁；新北地檢署10
    8年度偵字第36120號卷〈下稱偵36120卷〉第65至74頁；新北
    地檢署108年度偵字第36779號卷〈下稱偵36779卷〉一第62至6
    8頁；本院審訴卷第108頁；本院訴字卷第157至158、309至3
    10、333、336、340頁），核與證人即共同被告甲○○於警詢
    、偵查中之證述（見他卷三第319至330、373至375、407至4
    08頁；偵36120卷第47至61頁）、證人即共同被告丙○○於警
    詢、偵查中之證述（見他卷三第7至22、117至118頁）、證
    人即應召女子李明珠於警詢、偵查中之證述（見偵36779卷
    三第1526至1542頁；偵36120卷第35至43頁；他卷三第377至
    379、403至405頁）、證人即應召女子陳小蘭於警詢、偵查
    中之證述（見偵36779卷三第1437至1449頁；偵36120卷第13
    至23頁；他卷三第383至385頁）、證人即應召女子李美超於
    警詢、偵查中之證述（見他卷二第227至231、237至242頁；
    他卷三第389至391頁）、證人即本案檢舉人A1（真實姓名年
    籍資料詳卷）於警詢時之證述（見他卷二第95至100頁）、
    證人即男客謝允涵於警詢時之證述（見他卷二第205至207頁
    ）、證人即男客黃順源於警詢時之證述（見他卷二第232至2
    35頁）、證人即應召女子莫增眉（花名「薇薇」）於警詢時
    之證述（見偵36779卷三第1570至1582頁）、證人即「馬伕
    」何雲鵬、黃耀琨、游嘉興分別於警詢、偵查中之證述（見
    他卷二第345至354、405至406、413至425、465至466、473
    至485、555至557頁）、證人及被害人代號0000000A（真實
    姓名年籍資料詳卷）於警詢時之證述（見108年度偵字第333
    96號卷第37至40頁）、證人即「馬伕」黃懷德、林聖傑、黃
    登福、邱明宏、邱俊銘、郭榮福、證人即「皮條客」吳林俐
    分別於警詢時之證述（見偵36779卷二第934至945、994至10
    02、1021至1025、1077至1087、1141至1148頁；偵36779卷
    三第1183至1188、1208至1217、1373至1380頁）、證人即「
    馬伕」江志勳、簡湧峻於偵查中之證述（見偵36779卷四第1
    0頁正面至反面、第50頁）大致相符，並有LINE通訊軟體（
    下稱LINE）對話紀錄翻拍照片25張、EMAIL翻拍照片5張、本
    院通訊監察書6份、基地台位置列表1份、現場錄影照片9張
    、通訊監察譯文12份、手機內容翻拍照片18張、本院搜索票
    3份、新北市調處搜索扣押筆錄、扣押物品收據、扣押物品
    目錄表各1份、扣押物品照片17張、內政部移民署北區事務
    大隊新北市專勤隊搜索扣押筆錄、扣押物品目錄表、扣押物
    品收據各1份、扣押物品暨現場採證及手機翻拍照片107張、
    帳冊內頁1份、百事應召站微信帳號暨「馬伕」聯絡資料翻
    拍照片10張、銀行帳號一覽表5份、微信帳號、監視器影像
    、對話紀錄翻拍照片共245張、百事應召站派工單、帳冊影
    本各1份、共同被告丙○○手記男客消費紀錄1份、LINE對話紀
    錄暨手機簡訊內容翻拍照片共40張、通訊監察譯文9份暨現
    場蒐證照片45張、微信聯絡人資料及對話紀錄1份、「馬伕
    」黃懷德微信資料翻拍照片及現場蒐證照片共16張、車輛詳
    細資料報表5份、匯款明細表1份、現場蒐證及自動櫃員機錄
    影畫面翻拍照片共8張、LINE、微信對話紀錄翻拍照片共33
    張、微信對話紀錄翻拍照片5張、ATM匯款影像9張、現場蒐
    證照片14張、車號查詢汽車車籍1份、現場蒐證照片4張、AT
    M交易明細表暨監視器畫面、微信對話紀錄翻拍照片共22張
    、通訊監察譯文1份、現場蒐證照片11張、台北富邦銀行存
    摺及提款卡影本、永豐銀行存摺影本各1份、LINE對話紀錄
    翻拍照片3張、通訊監察譯文1份、微信語音訊息譯文及對話
    紀錄翻拍照片12張、百事應召站派工單影本2份、微信語音
    訊息譯文及對話紀錄翻拍照片5張、微型攝影機器蒐證影片
    譯文1份、LINE、微信對話紀錄翻拍及現場照片共7張、現場
    蒐證照片12張、廣告照片4張、李明珠指認鳳梨姐照片1張、
    微信通訊錄及個人主頁翻拍照片6張（見他卷一第23至28頁
    ；他卷二第33至44、49至67、77至93、119至137、143至198
    、273、283、297至300、303至315、505至509、517頁；他
    卷三第23、31、45至51、67至113、187至298、339至356、3
    61至363頁；偵36120卷第33頁；偵36779卷一第136至645頁
    ；偵36779卷二第744至799、827至837、862至878、912至92
    9、953至969、1011至1020、1033至1041、1095至1098、111
    8至1132、1156至1163頁；偵36779卷三第1196至1199、1225
    至1247、1257至1270、1275、1366至1367、1388至1397、14
    03至1411、1415至1419、1423至1425、1520至1523、1553至
    1567、1590至1595頁）在卷可證，綜合上開補強證據，足資
    擔保被告前開任意性自白，具有相當可信性，應堪信屬實。
    本案事證明確，被告上開犯行堪以認定，應予依法論科。
三、論罪科刑：
㈠、按刑法第231條第1項所謂「媒介」指居間介紹，使男女因行 
    為人之介紹牽線行為而能與他人為性交或猥褻之行為；「容
    留」指提供為性交或猥褻之行為之場所而言。如行為人媒介
    於前，復加以容留在後，其媒介之低度行為應為容留之高度
    行為所吸收，僅論以容留罪名；再按刑法第231條規定：意
    圖使男女與他人性交或猥褻之行為，而引誘、容留或媒介以
    營利者，其處罰之對象為引誘、容留或媒介之人，犯罪構成
    要件乃以行為人主觀上有營利及使男女與他人為性交或猥褻
    行為之犯意，客觀上有引誘、容留或媒介之行為為已足，屬
    於形式犯。故行為人只要以營利為目的，有使男女與他人為
    性交或猥褻行為之意圖，而著手引誘、容留或媒介行為，即
    構成犯罪；至該男女與他人是否有為性交或猥褻之行為，則
    非所問，亦不以媒介行為人取得財物或利益，始足當之（最
    高法院100年度台上字第2478號、98年度台上字第862號刑事
    判決意旨參照）。又按刑法第231條第1項之處罰客體係容留
    、媒介等行為，並非性交、猥褻行為，亦即其罪數應以容留
    、媒介等行為（對象）定之；苟其容留、媒介「同一人」而
    與他人為多次性交易，在綜合考量行為人之犯意、行為狀況
    、社會通念及侵害同一法益下，仍應僅以一罪論；至於媒介
    「不同女子」為性交易行為部分，應認為行為可分而具有獨
    立性，其行為之時間、地點明顯可以區隔，彼此間具有獨立
    性，自屬數罪（最高法院107年度台上字第4813號判決意旨
    ）。因此，行為人分別起意媒介（或進而容留）數名不同女
    子與他人從事性交易，因媒介（或進而容留）從事性交易之
    對象、起迄時間各有不同，明顯可分，其罪數自應按從事性
    交易之女子人數，分別處罰。
㈡、核被告如附表二所示媒介行為，均係犯刑法第231條1項前段
    之圖利媒介性交罪。被告與甲○○、丙○○等人間有犯意聯絡與
    行為分擔，應論以共同正犯。至於新北地檢署檢察官以108
    年度偵字第36779號移送併辦部分，與起訴部分相同，屬事
    實上同一案件，為起訴效力所及，本院自得併予審究。又被
    告自108年4月間某日起至108年9月25日遭警查獲時止之期間
    ，與甲○○、丙○○等人媒介如附表一所示應召女子與男客為性
    交之性交易工作，就媒介同一女子部分，應認係於密接之時
    、地，同一犯意下所為之接續行為，各論以一罪；然就其媒
    介不同女子為性交易部分，彼此間具有獨立性，明顯可分，
    自屬數罪（共14罪），應予分論併罰。公訴意旨認此部分應
    論以一罪，容有誤會。
㈢、被告曾因相同罪名之案件，經臺灣士林地方法院以101年度訴
    字第308號、102年度訴字第1、110、192號判決判處有期徒
    刑11月；嗣上訴後，經臺灣高等法院以103年度上訴字第105
    9號判決駁回上訴而確定，並於104年9月1日因縮短刑期執畢
    出監，此有臺灣高等法院被告前案紀錄表1份附卷可佐，是
    被告於前開有期徒刑之執行完畢後，5年內故意再犯本案有
    期徒刑以上之罪，均為累犯。又考量被告構成累犯之前案與
    本案之犯罪類型相同，被告猶為本案犯行，足見被告確有特
    別惡性，前案之徒刑執行成效不彰，其對刑罰之反應力顯然
    薄弱，依司法院大法官第775號解釋意旨，就附表二所示各
    該犯行部分，均應依刑法第47條第1項規定加重其刑。
㈣、爰審酌被告曾有妨害風化前科，已明知政府執法單位極力掃
    蕩色情，卻不思以合法途徑賺取財物，而共同為本案如附表
    二各編號所示犯行以營利，助長社會不良風氣、敗壞善良風
    俗，行為實不足取。惟念其犯後始終坦承犯行，犯後態度尚
    可，且自述其高中畢業之智識程度、目前從事快遞員工作之
    收入情形、已婚、大陸籍配偶現在大陸、育有2名子女，並
    與其中1名就讀過國中之子女同住，另名子女已成年，現在
    在台南租屋居住，需提供配偶及2名子女生活所需之家庭經
    濟生活狀況（見本院訴字卷第340頁），暨衡以被告本案之
    犯罪動機、目的、手段、係為應召站負責人負責派工、聯繫
    之核心工作之參與程度、時間、犯罪情節、媒介之女子人數
    多寡、獲利金額高低等一切情狀，分別量處如附表一「主文
    」欄所示之刑，及均諭知易科罰金之折算標準。復審酌被告
    所犯上開各罪間，類型犯罪、行為態樣、犯罪動機均相同，
    各罪間之責任非難重複程度較高，並考量各罪乃係被告在同
    一工作、於同一期間內所犯，及被告所犯各罪數所反應之人
    格特性、對法益侵害之加重效應、刑罰經濟與罪責相當原則
    ，暨各罪之原定刑期、定應執行刑之外部性界限及內部性界
    限等各節為整體非難之評價，定其應執行之刑如主文所示，
    並諭知易科罰金之折算標準。　
四、沒收：　　
　　按犯罪所得，屬於犯罪行為人者，沒收之；前2項之沒收，
    於全部或一部不能沒收或不宜執行沒收時，追徵其價額，刑
    法第38條之1第1項前段、第3項各有明文。查被告於如附表
    二編號1至28所示各次交易，除附表二編號19、20、28所示
    交易因遭警當場查獲或男客取消交易而未能收取對價外，其
    餘各編號所示性交易皆有完成，而被告可由每次性交易對價
    中抽取250元分紅，是就被告此部分犯罪所得之財物，依刑
    法第38條之1第1項前段規定，應於附表一所示應召女子對應
    附表二所示已完成之各次圖利媒介性交行為，分別於附表一
    各編號主文欄所示之罪刑項下宣告沒收，復因上述犯罪所得
    之財物未據扣案，是依同條第3項規定，於全部或一部不能
    沒收或不宜執行沒收時，追徵其價額。
據上論斷，應依刑事訴訟法第273條之1第1項、第299條第1項前
段（本案採判決精簡原則，僅引述程序法條），判決如主文。
本案經檢察官丁○○提起公訴及移送併辦，檢察官游淑惟、鄭心慈
到庭執行職務。
中　　華　　民　　國　　111 　年　　1 　　月　　19　　日
                  刑事第十五庭  法  官  梁世樺
以上正本證明與原本無異。
如不服本判決應於收受判決後20日內向本院提出上訴書狀，並應
敘述具體理由；其未敘述上訴理由者，應於上訴期間屆滿後20日
內向本院補提理由書（均須按他造當事人之人數附繕本）「切勿
逕送上級法院」。
                                書記官  曾翊凱
中　　華　　民　　國　　111 　年　　1 　　月　　20　　日
附錄本案論罪科刑法條全文：
刑法第231條第1項：
意圖使男女與他人為性交或猥褻之行為，而引誘、容留或媒介以
營利者，處5年以下有期徒刑，得併科10萬元以下罰金。以詐術
犯之者，亦同。
附表一：
編號 應召女子及本案性交易次數 主文 1 莫增眉×5 乙○○共同犯圖利媒介性交罪，累犯，處有期徒刑伍月，如易科罰金，以新臺幣壹仟元折算壹日。未扣案之犯罪所得新臺幣壹仟貳佰伍拾元沒收，如全部或一部不能沒收或不宜執行沒收時，追徵其價額。 2 花名「寶寶」×1 乙○○共同犯圖利媒介性交罪，累犯，處有期徒刑伍月，如易科罰金，以新臺幣壹仟元折算壹日。未扣案之犯罪所得新臺幣貳佰伍拾元沒收，如全部或一部不能沒收或不宜執行沒收時，追徵其價額。 3 花名「咪咪」×2 乙○○共同犯圖利媒介性交罪，累犯，處有期徒刑伍月，如易科罰金，以新臺幣壹仟元折算壹日。未扣案之犯罪所得新臺幣伍佰元沒收，如全部或一部不能沒收或不宜執行沒收時，追徵其價額。 4 花名「櫻子」×1 乙○○共同犯圖利媒介性交罪，累犯，處有期徒刑伍月，如易科罰金，以新臺幣壹仟元折算壹日。未扣案之犯罪所得新臺幣貳佰伍拾元沒收，如全部或一部不能沒收或不宜執行沒收時，追徵其價額。 5 花名「涵涵」×1 乙○○共同犯圖利媒介性交罪，累犯，處有期徒刑伍月，如易科罰金，以新臺幣壹仟元折算壹日。未扣案之犯罪所得新臺幣貳佰伍拾元沒收，如全部或一部不能沒收或不宜執行沒收時，追徵其價額。 6 花名「安安」×3 乙○○共同犯圖利媒介性交罪，累犯，處有期徒刑伍月，如易科罰金，以新臺幣壹仟元折算壹日。未扣案之犯罪所得新臺幣柒佰伍拾元沒收，如全部或一部不能沒收或不宜執行沒收時，追徵其價額。 7 李明珠（花名「小小」、「瑤瑤」）×3 乙○○共同犯圖利媒介性交罪，累犯，處有期徒刑伍月，如易科罰金，以新臺幣壹仟元折算壹日。未扣案之犯罪所得新臺幣柒佰伍拾元沒收，如全部或一部不能沒收或不宜執行沒收時，追徵其價額。 8 花名「如意」×1 乙○○共同犯圖利媒介性交罪，累犯，處有期徒刑伍月，如易科罰金，以新臺幣壹仟元折算壹日。未扣案之犯罪所得新臺幣貳佰伍拾元沒收，如全部或一部不能沒收或不宜執行沒收時，追徵其價額。 9 劉丹丹（花名「茉莉」）×1 乙○○共同犯圖利媒介性交罪，累犯，處有期徒刑伍月，如易科罰金，以新臺幣壹仟元折算壹日。未扣案之犯罪所得新臺幣貳佰伍拾元沒收，如全部或一部不能沒收或不宜執行沒收時，追徵其價額。 10 陳小蘭（花名「小喬」）×2 乙○○共同犯圖利媒介性交罪，累犯，處有期徒刑伍月，如易科罰金，以新臺幣壹仟元折算壹日。未扣案之犯罪所得新臺幣伍佰元沒收，如全部或一部不能沒收或不宜執行沒收時，追徵其價額。 11 李美超（花名「小米」）×0 乙○○共同犯圖利媒介性交罪，累犯，處有期徒刑伍月，如易科罰金，以新臺幣壹仟元折算壹日。 12 花名「米朵」×1 乙○○共同犯圖利媒介性交罪，累犯，處有期徒刑伍月，如易科罰金，以新臺幣壹仟元折算壹日。未扣案之犯罪所得新臺幣貳佰伍拾元沒收，如全部或一部不能沒收或不宜執行沒收時，追徵其價額。 13 陳世秀（花名「千千」）×3 乙○○共同犯圖利媒介性交罪，累犯，處有期徒刑伍月，如易科罰金，以新臺幣壹仟元折算壹日。未扣案之犯罪所得新臺幣柒佰伍拾元沒收，如全部或一部不能沒收或不宜執行沒收時，追徵其價額。 14 花名「寶兒」×2 乙○○共同犯圖利媒介性交罪，累犯，處有期徒刑伍月，如易科罰金，以新臺幣壹仟元折算壹日。未扣案之犯罪所得新臺幣伍佰元沒收，如全部或一部不能沒收或不宜執行沒收時，追徵其價額。 
附表二
編號 應召站派工 馬  伕 皮條客 載送時間 載送地點 應召女子 性交易金額 證據出處            被告供述或證人證言 跟拍照片 監聽譯文 微信擷圖 1 乙○○ 不詳 不詳 108.4.10 凱帝賓館（新北市○○區○○路000號4樓） 莫增眉(薇薇) 不詳 乙○○：他卷三P.164 無 他卷二P.152-153 無 2 乙○○ 不詳 秀姊 108.4.15 新北市○○區○○○路000號 寶寶 不詳 乙○○：他卷三P.162 無 卷內無單獨譯文，但筆錄內有繕打 無 3 乙○○ 不詳 吳林俐 108.4.16 新北市○○區○○路0段00號 咪咪 2500 乙○○：他卷三P.161 吳林俐：偵36779卷三P.1375 無 偵36779卷三P.1389 無 4 乙○○ 不詳 不詳 108.6.05 凱帝賓館（新北市○○區○○路000號4樓） 櫻子 不詳 乙○○：他卷三P.164 無 卷內無單獨譯文，但筆錄內有繕打 無 5 乙○○ 不詳 不詳 108.7.05 凱帝賓館（新北市○○區○○路000號4樓） 涵涵 不詳 乙○○：他卷三P.164 無 卷內無單獨譯文，但筆錄內有繕打 無 6 乙○○ 江志勲 丙○○ 108.4.18 臺北市○○區○○○路0段00號2樓 咪咪 不詳 乙○○：他卷三P.148 江志勲：偵36779卷四P.10 他卷三P.25-29 他卷三P.23 無 7 乙○○ 江志勲 太陽 108.6.20 愛莉亞汽車旅館（新北市○○區○○路000巷00號） 寶兒 3200 乙○○：他卷三P.156 江志勲：偵36779卷四P.10 偵36779卷三P.1265 偵36779卷三P.0000-0000 無 8 乙○○ 江志勲 太陽 108.6.20 臺北市○○區○○路000號 寶兒 3000 乙○○：他卷三P.157 江志勲：偵36779卷四P.10 偵36779卷三P.0000-0000 偵36779卷三P.0000-0000 無 9 乙○○ 何雲鵬 小巨人 108.4.15 新北市○○區○○路0段000巷000弄000號 安安 3000 乙○○：他卷三P.135 何雲鵬：他卷二P.348 偵36779卷一P.71-72 他卷二P.162 無 10 乙○○ 何雲鵬 不詳 108.5.07 凱帝賓館（新北市○○區○○路000號4樓） 安安 不詳 乙○○：他卷三P.136 何雲鵬：他卷二P.349 偵36779卷一P.73-74 他卷二P.163 無 11 乙○○ 何雲鵬 不詳 108.5.08 風尚汽車旅館（新北市○○區○○路00號） 安安 不詳 乙○○：他卷三P.137 何雲鵬：他卷二P.350 偵36779卷二P.835 他卷二P.164 無 12 乙○○ 林聖傑 魔王 108.5.15 長春旅館（臺北市○○區○○街00號B110房） 李明珠     (小小/瑤瑤) 4500 林聖傑：偵36779卷二P.997-998 李明珠：偵36779卷三P.0000-0000 他卷二P.285 他卷二P.283 無 13 乙○○ 邱明宏 丙○○ 108.5.29 臺北市○○區○○○路0段00號2樓 如意 不詳 乙○○：他卷三P.147 邱明宏：偵36779卷二P.0000-0000 他卷三P.33-35 他卷三P.31 無 14 乙○○ 邱俊銘 大胃王 108.4.29 新加坡汽車旅館（新北市○○區○○○路000巷00號888房） 李明珠     (小小/瑤瑤) 不詳 乙○○：他卷三P.151 邱俊銘：偵36779卷三P.0000-0000 李明珠：偵36779卷三P.0000-0000 偵36779卷一P.104 偵36779卷三P.1196、1198 卷內無單獨譯文，但筆錄內有繕打 無 15 乙○○ 甲○○ 不詳 108.5.08 薇風馥麗飯店（新北市○○區○○路0段000號507房） 李明珠     (小小/瑤瑤) 3500 甲○○：他卷三P.325 無 無 無 16 乙○○ 甲○○ 丙○○ 108.6.05 臺北市○○區○○○路0段00號2樓 劉丹丹(茉莉) 不詳 乙○○：他卷三P.146 甲○○：他卷二P.348 他卷二P.301 他卷三P.39-43 他卷二P.297-300 偵36779卷一P.163 17 乙○○ 甲○○ 不詳 108.6.09 臺北市內湖區東湖路某處 陳小蘭(小喬) 不詳 甲○○：他卷三P.322 無 他卷二P.180 偵36779卷一P.159 18 乙○○ 甲○○ 不詳 108.6.09 臺北市○○區○○路00號 陳小蘭(小喬) 2100 甲○○：他卷三P.323 乙○○：他卷三P.167 無 他卷二P.181 偵36779卷一P.159 19 乙○○ 甲○○ 大胃王 108.6.11 享趣商旅三重館(新北市○○區○○路0號906室) 陳小蘭(小喬) 3000（因遭查獲而未取得） 乙○○：他卷三P.155 謝允涵：他卷二P.205-207 甲○○：他卷三P.374 偵36779卷一P.109-110 他卷二P.181-184、197-198 偵36779卷一P.152 20 乙○○ 甲○○ 不詳 108.6.21 新加坡汽車旅館（新北市○○區○○○路000巷00號） 李美超(小米) 3000 （因遭查獲而未取得） 甲○○：他卷三P.374 李美超：他卷二P.227-231 黃順源：他二P.232-235 偵36779卷三P.1285 他卷二P.188-194 無 21 乙○○ 游嘉興 小巨人 108.5.07 立建商旅（臺北市○○區○○路○段000號7樓） 莫增眉(薇薇) 不詳 乙○○：他卷三P.138 游嘉興：他7卷二P.477 他卷二P.503 他卷二P.163=501 無 22 乙○○ 游嘉興 太陽 108.6.24 金沙汽車旅館：新北市○○區○○路000號 莫增眉(薇薇) 3200 乙○○：他卷三P.139 游嘉興：他卷二P.478 他卷二P.511-513 他卷二P.505-507 無 23 乙○○ 游嘉興 小巨人 108.6.25 臺北市○○區○○○路0段000號6樓 莫增眉(薇薇) 3000 乙○○：他卷三P.140 游嘉興：他卷二P.479 莫增眉：偵36779卷三P.0000-0000 他卷二P.515 他卷二P.507-509 無 24 乙○○ 游嘉興 小巨人 108.7.03 新北市○○區○○路00號3樓 莫增眉(薇薇) 3000 乙○○：他卷三P.141 游嘉興：他卷二P.480 莫增眉：偵36779卷三P.0000-0000 他卷二P.316-318=519-521 他卷二P.315=517 無 25 乙○○ 黃懷德 不詳 108.4.24 香奈爾汽車旅館：新北市○○區○○0路000號 米朵 3000 乙○○：他卷三P.149 黃懷德：他卷二P.937-939 他卷三P.261-262 偵36779卷一P.99-100 卷內無單獨譯文，但筆錄內有繕打 無 26 乙○○ 黃耀琨 大胃王 108.4.18 西門星辰大飯店（臺北市○○區○○街00號） 陳世秀(千千) 不詳 乙○○：他卷三P.143 黃耀琨：他卷二P.418 偵36779卷二P.913-914 偵36779卷二P.912 無 27 乙○○ 黃耀琨 不詳 108.5.21 新北市○○區○○路000巷00弄00號 陳世秀(千千) 3000 乙○○：他卷三P.145 黃耀琨：他卷二P.418 偵36779卷二P.916-917 偵36779卷二P.915 偵36779卷一P.208 28 乙○○ 黃耀琨 小巨人 108.7.09 新北市○○區○○路0段0號6樓之5 陳世秀(千千) 因男客取消而未完成交易 乙○○：他卷三P.143 黃耀琨：他卷二P.418 偵36779卷二P.920-925 偵36779卷二P.918-919 偵36779卷一P.209 29 乙○○ 黃耀琨 不詳 108.7.25 888Hotel土城館：新北市○○區○○路00號 陳世秀(千千) 3200  黃耀琨：他卷二P.420 偵36779卷二P.923-925 無 偵36779卷一P.211